【裁判字號】    98,上訴,3667
【裁判日期】    990714
【裁判案由】    毒品危害防制條例
【裁判全文】
臺灣高等法院刑事判決                98年度上訴字第3667號
上  訴  人  臺灣新竹地方法院檢察署檢察官
上  訴  人
即  被  告  戊○○
選任辯護人  法律扶助林仕訪律師
上  訴  人
即  被  告  乙○○○
選任辯護人  法律扶助曾昭牟律師
上  訴  人
即  被  告  丁○○
選任辯護人  羅秉成律師
            黃振洋律師
被      告  甲○○
指定辯護人  葉鞠萱律師
上列上訴人因被告違反毒品危害防制條例案件，不服臺灣新竹地
方法院97年度訴字第838號，中華民國98年7月13日第一審判決（
起訴案號：臺灣新竹地方法院檢察署97年度偵字第3049號、第
4768號），提起上訴，本院判決如下：
    主  文
原判決關於戊○○、乙○○○、丁○○部分均撤銷。
戊○○所犯如附表二所示之罪，各處如附表二主文欄所示。應執
行有期徒刑玖年陸月。扣案附表五編號2、9、10所示之物均沒收
，未扣案之販賣第一級毒品海洛因、第二級毒品安非他命所得財
物合計新臺幣壹萬陸仟伍佰元與甲○○連帶沒收，並就其中新臺
幣仟元部分併與乙○○○連帶沒收，如全部或一部不能沒收時
，以戊○○、甲○○財產連帶抵償之，且就其中新臺幣仟元部
分併與乙○○○財產連帶抵償之。
乙○○○所犯如附表三所示之罪，各處如附表三主文欄所示。應
執行有期徒刑玖年。扣案附表五編號3、4、5、7所示之毒品均沒
收銷燬，包裝上開毒品之塑膠袋及附表五編號2、9、10所示之物
均沒收，未扣案之販賣第一級毒品海洛因、第二級毒品安非他命
所得財物合計新臺幣壹萬元與甲○○連帶沒收，並就其中新臺幣
仟元部分併與戊○○連帶沒收，如全部或一部不能沒收時，以
乙○○○、甲○○財產連帶抵償之，且就其中新臺幣仟元部分
併與戊○○財產連帶抵償之。
丁○○所犯如附表四所示之罪，各處如附表四主文欄所示。應執
行有期徒刑捌年。扣案附表五編號2、9、10所示之物均沒收，未
扣案之販賣第一級毒品海洛因、第二級毒品安非他命所得財物合
計新臺幣貳仟玖佰元與甲○○連帶沒收，如全部或一部不能沒收
時，以其等財產連帶抵償之。
其他上訴駁回。
    事  實
一、戊○○曾於民國89年間因違反毒品危害防制條例案件，經臺
    灣新竹地方法院以89年度訴字第421號判決判處應執行有期
    徒刑一年二月確定；又於91年間因違反毒品危害防制條例案
    件，經臺灣新竹地方法院以91年度訴字第703號判決判處應
    執行有期徒刑一年六月確定；復於92年間因違反毒品危害防
    制條例案件，經臺灣新竹地方法院以92年度訴字第33號判決
    判處有期徒刑一年確定；嗣戊○○所犯上開案件，經臺灣新
    竹地方法院以96年度聲減字第149號裁定減刑並定應執行有
    期徒刑一年九月確定，於96年7月16日縮刑期滿執行完畢；
    復於96年間因違反毒品危害防制條例案件，經臺灣新竹地方
    院以96年度訴字第319號判決判處有期徒刑七月確定，再經
    臺灣新竹地方法院以96年度聲減字第861號裁定減為有期徒
    刑三月又十五日確定，於96年11月9日易科罰金執行完畢。
    丁○○曾於95年間因違反毒品危害防制條例案件，經臺灣新
    竹地方法院以95年度竹簡字第1380判決判處有期徒刑三月確
    定，嗣再經臺灣新竹地方法院以96年度聲減字第2501號裁定
    減為有期徒刑一月又十五日確定，於96年11月7日易科罰金
    執行完畢。
二、戊○○（綽號小咪、小蜜、龍龍）明知海洛因、安非他命係
    毒品危害防制條例第2條第2項第1款、第2款所列管之第一級
    毒品、第二級毒品，依法不得販賣，竟與其夫甲○○（甲○○所涉以下販賣第一級毒品、販賣第二級毒品行為，業經原
    審判刑確定），自97年2月間起在不詳地點，分別向真實姓
    名年籍不詳之綽號「小范」、「阿仁」之男子及陳佩榆等人
    ，購入大量之第一級毒品海洛因及第二級毒品安非他命，以
    葡萄糖等粉末摻入分裝以後，戊○○即與甲○○、乙○○○
    共同意圖營利，並基於販賣第一級毒品之犯意聯絡（乙○○○僅就其中附表一編號(十七)、所示之販賣第一級毒品行為部
    分，與戊○○、甲○○共同意圖營利並有犯意聯絡），於附
    表一編號(十七)、、、、所示時、地，以附表一編號(十七)
    、、、、所示之交易方式，販賣第一級毒品海洛因
    予孫霈、廖偉如、盧錫國（販賣價格等，均詳如附表一編號
    (十七)、、、、所示），其中附表一編號、所示販
    賣第一級毒品予盧錫國部分，因未完成交易而未遂。戊○○
    復與甲○○、乙○○○共同意圖營利，並基於販賣第二級毒
    品之犯意聯絡（乙○○○僅就其中附表一編號(一)所示之販賣
    第二級毒品行為部分，與戊○○、甲○○共同意圖營利並有
    犯意聯絡），於附表一編號(一)、(十二)、、、、、、
    所示時、地，以附表一編號(一)、(十二)、、、、、
    、所示交易方式，販賣第二級毒品安非他命予葉俊佑、丁○○、劉美惠、廖偉如、劉庭莉、綽號「小許」之成年男子
    及姓名年籍不詳之成年男子（販賣價格等，均詳如附表一編
    號(一)、(十二)、、、、、、所示）。
三、乙○○○係甲○○、戊○○夫婦之朋友，有施用毒品之需求
    ，其為求偶爾免費享用毒品之利益，乙○○○明知海洛因、
    安非他命係毒品危害防制條例第2條第2項第1款、第2款所列
    管之第一級毒品、第二級毒品，依法不得販賣，竟與戊○○
    、甲○○共同意圖營利，並基於販賣第一級毒品之犯意聯絡
    （戊○○僅就其中附表一編號(十七)、所示之販賣第一級毒品
    行為部分，與乙○○○、甲○○共同意圖營利並有犯意聯絡
    ），於附表一編號(十五)、(十七)、(十八)、所示時、地，以附表一編
    號(十五)、(十七)、(十八)、所示之交易方式，販賣第一級毒品海洛因
    予孫霈、盧錫國（販賣價格等，均詳如附表一編號(十五)、(十七)、
    (十八)、所示），其中附表一編號所示販賣第一級毒品予盧
    錫國部分因未完成交易而未遂。乙○○○復與戊○○、甲○○共同意圖營利，並基於販賣第二級毒品之犯意聯絡（戊○○僅就其中附表一編號(一)所示之販賣第二級毒品行為部分，
    與乙○○○、甲○○共同意圖營利並有犯意聯絡），於附表
    一編號(一)、、所示時、地，以附表一編號(一)、、所
    示交易方式，販賣第二級毒品安非他命予葉俊佑、綽號「小
    惠」之成年女子及綽號「小陳」之成年男子（販賣價格等，
    均詳如附表一編號(一)、、所示）。乙○○○再基於幫助
    甲○○販賣第一級毒品海洛因之犯意，於附表一編號(十四)所示
    之時、地，提供其位於新竹市○○路582巷15弄27號4樓之5
    住所，供甲○○與買家孫霈交易第一級毒品海洛因。
四、丁○○係甲○○、戊○○夫婦之朋友，有施用毒品之需求，
    丁○○有時亦會向甲○○、戊○○夫婦購買毒品，其為求偶
    爾免費享用毒品或購買較優惠數量毒品之利益，丁○○明知
    海洛因、安非他命係毒品危害防制條例第2條第2項第1款、
    第2款所列管之第一級毒品、第二級毒品，依法不得販賣，
    竟與甲○○共同意圖營利，並基於販賣第一級毒品之犯意聯
    絡，於附表一編號(六)所示時、地，以附表一編號(六)所示所示
    之交易方式，販賣第一級毒品海洛因予綽號「阿市」之成年
    男子（販賣價格等，均詳如附表一編號(六)所示）。丁○○復
    與甲○○共同意圖營利，並基於販賣第二級毒品之犯意聯絡
    ，於附表一編號(七)所示時、地，以附表一編號(七)所示交易方
    式，販賣第二級毒品安非他命予姓名年籍不詳之成年男子（
    販賣價格等，均詳如附表一編號(七)所示）。
五、嗣經法務部調查局新竹縣調查站人員對甲○○、戊○○所持
    用之行動電話實施通訊監察，調查局人員於97年4月30日16
    時40分許，在新竹縣竹北市○○○街153號3樓303室之甲○○、戊○○住處，查獲戊○○及甫駕車返家之甲○○，並於
    該址扣得如附表五編號1、2、3、4、6、8、9、10所示之物
    ，復於甲○○所駕駛4162-TJ號汽車內扣得附表五編號5、7
    所示之物，調查局人員於同日再通知乙○○○到案後逕行拘
    提，復於97年5月22日10時許，在丁○○位於新竹市○○路
    378  巷21弄5號住處逕行拘提丁○○，而循線查獲上情。戊○○並於法務部調查局新竹縣調查站人員詢問時供述毒品來
    源陳佩榆，該調查站人員因而破獲陳佩榆。
六、案經法務部調查局新竹縣調查站移送臺灣新竹地方法院檢察
    署檢察官偵查起訴。
    理  由
甲、程序部分：
一、按偵查犯罪機關依法定程序監聽之錄音，如已踐行調查證據
    程序，非不可採為認定犯罪事實之基礎，此觀刑事訴訟法第
    165條之1第2項之規定自明。又監聽錄音製作之譯文，如僅
    為偵查犯罪機關單方面製作，而被告或訴訟關係人對其真實
    性復有爭執，法院自應依上開規定勘驗該監聽之錄音踐行調
    查證據之程序，以確認該監聽錄音譯文之真實性，定其取捨
    ，不得逕以該監聽錄音之譯文，採為認定被告有罪之基礎。
    亦即警察機關對犯罪嫌疑人依法監聽電話所製作之通訊監察
    紀錄譯文，為該監聽電話錄音之「派生證據」，若被告對該
    通訊監察紀錄譯文有所爭執，而就監聽電話錄音帶又無直接
    播放勘驗之困難，在未辨明該監察紀錄譯文之真正時，自不
    能遽以該通訊監察紀錄譯文採為論罪之基礎。準此，是項監
    聽譯文倘係公務員（員警）依法定程序而取得，被告或訴訟
    關係人就其真實性復無爭執（即不否認譯文所載對話內容之
    真實無偽），法院並曾依刑事訴訟法第165條第1項規定，踐
    行證據調查之法定程序，向被告宣讀或告以要旨，則其自得
    採為認定被告有罪之基礎，而有證據能力（參照最高法院96
    年度臺上字第7147號判決意旨）。查本件判決援引通訊監察
    譯文所載通話內容，被告戊○○、乙○○○、丁○○就該等
    譯文真實性並不爭執，上揭通訊監察譯文亦經本院於審理時
    踐行刑事訴訟法第165條第1項之法定程序，揆諸上開說明，
    上揭通訊監察譯文應有證據能力。
二、按被告以外之人於審判外之陳述，雖不符刑事訴訟法第159
    條之1至第159條之4之規定，而經當事人於審判程序同意作
    為證據，法院審酌該言詞陳述或書面陳述作成時之情況，認
    為適當者，亦得為證據；當事人、代理人或辯護人於法院調
    查證據時，知有刑事訴訟法第159條第1項不得為證據之情形
    ，而未於言詞辯論終結前聲明異議者，視為有前項之同意，
    刑事訴訟法第159條之5定有明文。經查，本判決下列所引用
    證人葉俊佑、孫霈、劉美惠、廖偉如分別於調查局詢問、偵
    查時之陳述，為被告以外之人於審判外之陳述，檢察官、被
    告及辯護人於本院言詞辯論終結前均未聲明異議，本院審酌
    結果，認上開證據資料製作時之情況，尚無違法不當及證明
    力明顯過低之瑕疵，亦認為以之作為證據應屬適當。揆諸前
    開規定，爰依刑事訴訟法第159條之5規定，認前揭證據資料
    均有證據能力。
三、末按刑事訴訟法第308條規定：「判決書應分別記載其裁判
    之主文與理由；有罪之判決並應記載犯罪事實，且得與理由
    合併記載。」，同法第310條第1款規定：「有罪之判決書，
    應於理由內分別情形記載左列事項：一、認定犯罪事實所憑
    之證據及其認定之理由。」，及同法第154條第2項規定：「
    犯罪事實應依證據認定之，無證據不得認定犯罪事實。」揆
    諸上開規定，刑事判決書應記載主文與理由，於有罪判決書
    方須記載犯罪事實，並於理由內記載認定犯罪事實所憑之證
    據及其認定之理由。所謂認定犯罪事實所憑之「證據」，即
    為該法第154條第2項規定之「應依證據認定之」之「證據」
    。職是，有罪判決書理由內所記載認定事實所憑之證據，即
    為經嚴格證明之證據，另外涉及僅須自由證明事項，即不限
    定有無證據能力之證據，及彈劾證人信用性可不具證據能力
    之彈劾證據。在無罪判決書內，因檢察官起訴之事實，法院
    審理結果，認為被告之犯罪不能證明，而為無罪之諭知，則
    被告並無檢察官所起訴之犯罪事實存在，既無刑事訴訟法第
    15 4條第2項所規定「應依證據認定之」事實存在，因此，
    判決書僅須記載主文及理由，而理由內記載事項，為法院形
    成主文所由生之心證，其論斷僅要求與卷內所存在之證據資
    料相符，或其論斷與論理法則無違，通常均以卷內證據資料
    彈劾其他證據之不具信用性，無法證明檢察官起訴之事實存
    在，所使用之證據並不以具有證據能力之證據為限，是以本
    件關於被告甲○○部分，既經本院認定犯罪不能證明，本判
    決就該部分即不再論述所援引有關證據之證據能力，併此敘
    明。
乙、實體部分：
壹、被告戊○○、乙○○○、丁○○部分：
一、被告戊○○部分：
    被告戊○○如附表一編號(十七)、、、、所示販賣海洛
    洛因，及如附表一編號(一)、(十二)、、、、、、所
    示販賣安非他命等事實，業據被告戊○○於調查局詢問、偵
    查及本院審理時供承不諱（見97年度偵字第4768號偵查卷第
    74頁、97年度他字第884號偵查卷第34頁至第36頁，及本院
    卷第187頁），核與證人葉俊佑、孫霈、劉美惠、廖偉如、
    盧錫國分別於調查局詢問、偵查及原審審理時所證述之情節
    相符（見97年度偵字第3049號偵查卷第68頁、第84至87頁、
    第6至7頁、第20至24頁、第51至52頁、第59至62頁、第91至
    94頁、第106至108頁，原審卷一第145至148頁、第160至164
    頁、第232至235頁、第165至168頁），並有通訊監察譯文在
    卷可稽（見97年度偵字第3049號偵查卷第70至71頁、第207
    至210頁、第13至14頁、第55頁、第95至98頁、第99至103頁
    、第171至177頁，97年度偵字第4768號偵查卷第242至244頁
    、第245至252頁、第61頁、第64頁），且有扣案如附表五編
    號2、9、10所示之物足資佐證。復按政府對於查緝施用、轉
    讓及販賣毒品無不嚴格執行，且販賣毒品罪係重罪，若無利
    可圖，衡情一般持有毒品者，當不致輕易將持有之毒品交付
    他人。又販賣毒品乃違法行為，非可公然為之，且有其獨特
    之販售路線及管道，亦無公定之價格，復可任意增減其分裝
    之數量，而每次買賣之價量，亦可能隨時依市場貨源之供需
    情形、交易雙方之關係深淺、資力、對行情之認知、可能風
    險之評估、查緝是否嚴緊，及購買者被查獲時供述購買對象
    之可能性風險評估等諸般事由，而異其標準，非可一概而論
    ，是販賣之利得，誠非固定，縱使販賣之人從價差或量差中
    牟利方式雖異，其意圖營利之非法販賣行為仍屬同一。而我
    國查緝販賣毒品甚嚴，販賣第一級、第二級毒品均有嚴重罪
    責，被告戊○○與購買者並無至親故交等關係，以海洛因、
    安非他命量微價高，非有利得，被告戊○○實無可能甘冒重
    刑鋌而走險，於販入大量海洛因、安非他命後，分成小包再
    無償轉讓多人；尤以被告戊○○於調查局詢問時供承：「我
    先生向他們購買的海洛因及安非他命，除部分我們夫妻2 人
    自用外，其餘都是賣給他人使用．．出售價格會依照我所購
    買之價格加一些出售．．前述海洛因我購入後在售出前，我
    會摻雜部分葡萄糖後再予以分裝出售。」等語（見97年度偵
    字第4768號偵查卷第75頁），及於原審審理時供承：「（問
    ：你們販入及賣出毒品安非他命的價格多少？）進貨價格不
    一定要看品質，例如我們進貨一次一兩（35g）95000元，我
    們就會算出每克的單價，然後再賣出去，1g賣出的價錢都是
    成本再加個幾百元，售價也不一定，因進價也不一定。」等
    語（見原審卷一第237頁），益徵被告戊○○係以賺取毒品
    之量差或價差之方式牟利，其有販毒營利之意圖甚明。是此
    部分事證業臻明確，被告戊○○犯行洵堪認定，應予依法論
    處。
二、被告乙○○○部分：
  (一)被告乙○○○如附表一編號(十五)、(十七)、(十八)所示販賣第一級毒品
    海洛因行為，及如附表一編號(一)、、所示販賣第二級毒
    品安非他命行為，暨如附表一編號(十四)所示幫助販賣第一級毒
    品海洛因行為部分：
    被告乙○○○如附表一編號(十五)、(十七)、(十八)所示販賣海洛因，及
    如附表一編號(一)、、所示販賣安非他命，暨如附表一編
    號(十四)所示幫助販賣海洛因等事實，業據被告乙○○○於調查
    局詢問、偵查及本院審理時坦承不諱（見97年度偵字第4768
    號偵查卷第90頁，97年度他字第884號偵查卷第16頁至第17
    頁，97年度聲羈字第106號卷97年5月1日訊問筆錄第17頁至
    第21頁，及本院99年6月9日審判程序筆錄第41頁），核與證
    人葉俊佑、孫霈分別於調查局詢問、偵查及原審審理時所證
    述之情節相符（見97年度偵字第3049號偵查卷第68頁、第84
    至87頁、第6至7頁、第20至24頁，原審卷一第145至148頁、
    第160至164頁），並有通訊監察譯文在卷可稽（見97年度偵
    字第3049號偵查卷第68頁第70至71頁、第13至14頁、第9頁
    、第10至12頁，97年度他字第884號偵查卷第88頁），復有
    扣案之附表五編號2、3、4、5、7、9、10所示之物足資佐證
    ，被告乙○○○如附表一編號(十五)、(十七)、(十八)所示販賣第一級毒
    品，及如附表一編號(一)、、所示販賣第二級毒品，暨如
    附表一編號(十四)所示幫助販賣第一級毒品犯行，堪以認定。
  (二)被告乙○○○如附表一編號所示販賣海洛因未遂行為部分
    ：
    訊據被告乙○○○矢口否認如附表一編號所示販賣第一級
    毒品海洛因未遂犯行，辯稱：伊於附表一編號之時間係在
    上班，不可能從事販賣第一級毒品海洛因犯行云云，經查：
    1.證人盧錫國於原審審理時證稱：「（問：97年4月17日12
      點50分有另一通電話是你與被告戊○○對話，Ａ說你在
      7-11等或在陳興等，ｂ說陳興好了，Ａ說我叫人家拿給你
      ？）我有在西大路棒球場對面一家沙茶牛肉麵那邊等等很
      久，但後來沒有等到人。」等語（見原審卷一第165 背面
      ），核與證人即共同被告戊○○於原審審理時所結證：「
      【問：（提示新竹地方法院檢察署97偵4768號偵查卷第24
      2至第244頁編號三十六犯行）行動電話通聯譯文，交易情
      形如何？）我不認識盧錫國，他要跟我買海洛因，女生就
      是海洛因，當時我們沒有在新竹，所以我叫乙○○○過去
      ，乙○○○把貨送過去後卻沒有看到人。」等語（見原審
      卷一第240頁正面）相符，再觀諸卷附戊○○所使用行動
      電話號碼0000000000與證人盧錫國所使用行動電話號碼00
      00000000之通訊監察譯文內容所載（Ａ係指戊○○，Ｂ係
      指盧錫國）：
      「（日期欄載為97年4月17日12時46分許）
        Ｂ：阿國。
        Ａ：怎樣？
        Ｂ：女生一張。
        Ａ：我們沒有在新竹，你要自己過來。．．可以，你去
            棒球場。
        Ｂ：棒球場，好。」
      「（日期欄載為97年4月17日12時50分許）
        Ｂ：到了。
        Ａ：你在7-11等。還是陳興？
        Ｂ：陳興好了。
        Ａ：我叫人家拿給你。」
      及戊○○所使用行動電話號碼0000000000與被告乙○○○
      所使用電話號碼000000000之通訊監察譯文內容所載（Ａ
      係指戊○○，Ｂ係指被告乙○○○）：
      「（日期欄載為97年4月17日12時50分許）
        Ａ：人家到了，在陳興，沙茶牛肉麵那邊，一個男的。
        Ｂ：好。」
      （見97年偵字第4768號偵查卷第242頁至第244頁），該等
      內容核與證人盧錫國、戊○○上開所證盧錫國向戊○○購
      買海洛因，戊○○遂指示被告乙○○○前往交付海洛因予
      盧錫國之情相符。況被告乙○○○於97年4月17日並未至
      其斯時所任職之煙波大飯店上班，有煙波大飯店明湖分公
      司98年4月24日煙波人字第0980000401號函檢送之被告乙○○○出勤明細表在卷可憑（見原審卷二第9頁），被告
      乙○○○所辯其並未販賣海洛因予盧錫國乙節，尚難採信
      。
    2.次查，證人盧錫國於原審審理時證述於其於97年4月17日
      12時50分許與戊○○通話後，即在西大路棒球場對面一家
      沙茶牛肉麵館等候多時，但均未等到人，而未取得毒品等
      情（見原審卷一第165頁背面），而依上開通訊監察譯文
      內容，雖足認戊○○與盧錫國業已約定毒品交易條件，且
      戊○○業已囑咐被告乙○○○送交毒品海洛因，惟並無其
      他證據證明盧錫國確有取得海洛因而完成交易，依罪疑惟
      輕之原則，應認戊○○與被告乙○○○之上開販賣第一級
      毒品海洛因行為，仍屬未遂，檢察官認被告乙○○○、戊○○構成販賣第一級毒品既遂罪責，即有誤會。
    3.再查，被告乙○○○於原審審理時供承：「（問你幫被告
      甲○○、戊○○送過毒品？）有。」、「（問：他們沒有
      給你免費的毒品？）有，跟他一起吸食毒品海洛因和安非
      他命。」等語（見原審卷一第253頁背面），證人即共同
      被告甲○○亦於原審審理時證稱：「（問：你請乙○○○
      幫你送貨，乙○○○有何好處？）我時常在乙○○○住處
      吸毒．．我只是請乙○○○用安非他命。」等語（見原審
      卷一第248頁），證人即共同被告戊○○亦於原審審理時
      證稱：「其實乙○○○自己也有在用海洛因，所以我們有
      留大約1000元的量放在他那邊，就留給他用。」等語（見
      原審卷一第240頁），凡此均足徵被告乙○○○係意圖營
      利，而與甲○○、戊○○共同販賣毒品甚明。
  (三)綜上，被告乙○○○上揭所辯，顯係事後圖卸刑責之詞，不
    足採信。被告乙○○○如附表一編號(十五)、(十七)、(十八)、所示販
    賣第一級毒品、販賣第一級毒品未遂犯行，及如附表一編號
    (一)、、所示販賣第二級毒品犯行，暨如附表一編號(十四)所
    示幫助販賣第一級毒品海洛因犯行，洵堪認定，應予依法論
    處。
三、被告丁○○部分：
    被告丁○○如附表一編號(六)所示販賣第一級毒品海洛因，及
    如附表一編號(七)所示之販賣第二級毒品安非他命等事實，迭
    據被告丁○○於調查局詢問、原審及本院審理時坦承不諱（
    見97年度偵字第3049號偵查卷第187頁，原審卷一第50背面
    、第112頁、第14 4頁背面，及本院卷第187頁），並有被告
    丁○○所持用0000000000號行動電話與甲○○所持用之0000
    000000號行動電話通話內容之通訊監察譯文在卷可稽（見97
    年度偵字第3049號偵查卷第190至194頁），被告丁○○之自
    白核與事實相符，堪信為真實。且被告丁○○亦係基於營利
    意圖參與上開販毒行為，業據其於原審審理時坦承：「我沒
    有跟被告甲○○拿佣金，但我跟他買安非他命的時候，他會
    多給我一些。」等語（見原審卷一第50頁背面），復衡諸近
    年來政府為杜絕毒品之氾濫，對於查緝施用及販賣毒品之工
    作，無不嚴加執行，販賣毒品罪又係重罪，設若無利可圖，
    衡情一般持有毒品之人當無輕易將所持有之毒品轉售他人而
    甘冒於再次向他人購買時，被查獲移送法辦並受長期自由刑
    或生命刑剝奪危險之理，被告丁○○與甲○○雖係朋友，然
    其自己尚須花錢方能購買毒品，可見雙方並無至親故交等關
    係，倘非有上開利得，其實無可能甘冒重刑鋌而走險，與甲○○共同販賣毒品，是其具有營利之意圖，至為灼然。是此
    部分事證業臻明確，被告丁○○犯行洵堪認定，應予依法論
    處。
四、被告戊○○、乙○○○、丁○○部分之論罪科刑：
  (一)按被告戊○○、乙○○○、丁○○行為後，毒品危害防制條
    例第4條第1項、第2項有關販賣第一級毒品、第二級毒品之
    法定本刑，及第17條有關減輕其刑等規定，業於98年5月20
    日修正公布，於本院裁判時業已施行，茲就比較情形分述如
    下：
    1.毒品危害防制條例第4條第1項之販賣第一級毒品罪法定本
      刑之規定，修正前毒品危害防制條例第4條第1項係規定「
      製造、運輸、販賣第一級毒品者，處死刑或無期徒刑；處
      無期徒刑者，得併科新臺幣一千萬元以下罰金。」，修正
      為「製造、運輸、販賣第一級毒品者，處死刑或無期徒刑
      ；處無期徒刑，得併科新臺幣二千萬元以下罰金。」，修
      正前毒品危害防制條例第4條第2項係規定「製造、運輸、
      販賣第二級毒品者，處無期徒刑或七年以上有期徒刑，得
      併科新臺幣七百萬元以下罰金。」，修正為「製造、運輸
      、販賣第二級毒品者，處無期徒刑或七年以上有期徒刑，
      得併科新臺幣一千萬元以下罰金。」，經比較修正前、後
      之規定，可知販賣第一級毒品罪及販賣第二級毒品罪之法
      定本刑，修正後規定已就罰金刑部分提高，自以修正前毒
      品危害防制條例第4條第1項、第2項之規定有利於被告三
      人。
    2.毒品危害防制條例第17條有關減輕其刑之規定，修正前毒
      品危害防制條例第17條規定：「犯第四條第一項至第四項
      、第五條第一項至第四項前段、第六條第一項至第四項、
      第七條第一項至第四項、第八條第一項至第四項、第十條
      或第十一條第一項、第二項之罪，供出毒品來源，因而破
      獲者，得減輕其刑。」，修正為「犯第四條至第八條、第
      十條或第十一條之罪，供出毒品來源，因而查獲其他正犯
      或共犯者，減輕或免除其刑。犯第四條至第八條之罪於偵
      查及審判中均自白者，減輕其刑。」，比較修正前、後之
      規定，修正前並無行為人自白而減輕其刑之規定，被告戊○○、丁○○已於偵查及審判中自白上開販賣第一級毒品
      及販賣第二級毒品犯行，且被告乙○○○亦於偵查及審判
      中自白如附表一編號(十五)、(十七)、(十八)所示販賣海洛因犯行，及
      如附表一編號(一)、、所示販賣安非他命犯行，暨附表
      一編號(十四)所示幫助販賣海洛因犯行，就被告戊○○、乙○○○、丁○○所自白販賣第一級毒品及販賣第二級毒品、
      幫助販賣第一級毒品犯行部分，自以修正後毒品危害防制
      條第17條第2項之規定較有利。
    3.綜合上述各條文修正前、後之比較，就被告乙○○○所犯
      如附表一編號所示販賣第一級毒品未遂罪部分，顯以修
      正前毒品危害防制條例第4條第6項、第1項之規定較有利
      於被告乙○○○；就被告戊○○、丁○○所為上開販賣第
      一級毒品及販賣第二級毒品犯行，及被告乙○○○所為如
      附表一編號(十五)、(十七)、(十八)所示販賣第一級毒品罪、如附表一
      編號(一)、、所示販賣第二級毒品罪部分，暨如附表一
      編號(十四)所示幫助販賣第一級毒品罪，法定本刑之罰金刑部
      分，均經修正提高，惟就減輕其刑之規定，依修正後第17
      條第2項之規定，被告戊○○、乙○○○、丁○○於偵查
      及審判中均自白，即可減輕其刑，雖就販賣第一級毒品罪
      、販賣第二級毒品罪之法定本刑罰金刑部分，修正後之規
      定較不利於被告戊○○、乙○○○、丁○○，惟就是否必
      減輕其刑之不利程度顯應逾越罰金刑之提高，是修正前之
      規定整體而論較不利於被告戊○○、乙○○○、丁○○，
      則依刑法第2條第1項之規定，就被告乙○○○所犯如附表
      一編號所示販賣第一級毒品未遂罪部分，應適用修正前
      毒品危害防制條例第4條第6項、第1項之規定；就被告戊○○、丁○○所為上開販賣第一級毒品及販賣第二級毒品
      犯行，及被告乙○○○所為如附表一編號(十五)、(十七)、(十八)、(十四)
      所示販賣第一級毒品罪、幫助販賣第一級毒品罪暨如附表
      一編號(一)、、所示販賣第二級毒品罪部分，自應整體
      適用裁判時即修正後毒品危害防制條例處斷。
  (二)查被告戊○○如附表一編號(十七)、、所示之行為，均係犯
    修正後毒品危害防制條例第4條第1項之販賣第一級毒品罪，
    被告戊○○如附表一編號所示之行為，係犯修正後毒品危
    害防制條例第4條第6項、第1項之販賣第一級毒品未遂罪，
    被告戊○○如附表一編號所示之行為，係犯修正後毒品危
    害防制條例第4條第6項、第1項之販賣第一級毒品未遂罪，
    及修正後同條例第4條第6項、第2項之販賣第二級毒品未遂
    罪。被告戊○○如附表一編號(一)、(十二)、、、、、
    、所示行為，則均係犯修正後毒品危害防制條例第4條第2
    項之販賣第二級毒品罪。被告乙○○○如附表一編號(十五)、(十七)
    、(十八)所示行為，均係犯修正後毒品危害防制條例第4條第1項
    之販賣第一級毒品罪，被告乙○○○如附表一編號所示之
    行為，係犯修正前毒品危害防制條例第4條第6項、第1項之
    販賣第一級毒品未遂罪，被告乙○○○如附表一編號(一)、
    、所示之行為，均係犯修正後毒品危害防制條例第4條第2
    項之販賣第二級毒品罪，被告乙○○○如附表一編號(十四)所示
    之行為，係犯刑法第30條第1項、修正後毒品危害防制條例
    第4條第1項之幫助販賣第一級毒品罪。被告丁○○如附表一
    編號(六)所示之行為，係犯修正後毒品危害防制條例第4條第1
    項之販賣第一級毒品罪，被告丁○○如附表一編號(七)所示之
    行為，則係犯修正後毒品危害防制條例第4條第2項之販賣第
    二級毒品罪。被告戊○○、乙○○○、丁○○持有上開第一
    級毒品海洛因、第二級毒品安非他命之低度行為，應分別為
    販賣第一級毒品、販賣第二級毒品之高度行為所吸收，不另
    論罪。被告乙○○○就上開附表一編號(一)、(十五)、(十七)、(十八)、
    、、所示時、地，有從事交付毒品予買受者之構成要件
    行為，且於附表一編號所示時、地，經戊○○囑付交付毒
    品予買受者並允諾之行為，及被告丁○○於附表一編號(六)、
    (七)所示時、地，亦有從事交付毒品予買受者之構成要件行為
    ，則被告乙○○○、丁○○均已著手實施構成要件行為，被
    告戊○○與甲○○就上開附表一編號(十七)、、、、，
    及附表一編號(一)、(十二)、、、、、、所示行為，
    並與乙○○○就其中附表一編號(一)、(十七)、所示之行為，有
    犯意聯絡及行為分擔，為共同正犯。被告乙○○○與甲○○
    就其上開附表一編號(一)、(十五)、(十七)、(十八)、、、所示之行
    為，並與戊○○就其中附表編號(一)、(十七)、所示之行為，有
    犯意聯絡及行為分擔，為共同正犯。被告丁○○與甲○○間
    就其上開附表一編號(六)、(七)所示之行為，有犯意聯絡及行為
    分擔，為共同正犯，公訴意旨認被告乙○○○、丁○○就上
    開犯行僅構成幫助犯，即有未洽。被告戊○○於附表一編號
    、所示之犯行，雖被告戊○○於電話中已與買受毒品者
    盧錫國約明交易毒品之條件，而著手販賣第一級毒品之行為
    ，惟因盧錫國最終並未取得海洛因而未完成毒品交易，被告
    戊○○所為，屬未遂犯，檢察官認被告戊○○就該部分行為
    業已完成毒品買賣而屬既遂犯，即有誤會；被告乙○○○於
    附表一編號(十五)（即起訴書附表編號15、19部分）所示之時地
    先後共同販賣價格為1000元、3000元之第一級毒品海洛因予
    孫霈之行為，時間密接，應屬單一犯意下接續之多次行為，
    而屬接續犯之包括一罪，且起訴書附表編號19將交易標的誤
    載為第二級毒品安非他命，並認起訴書附表編號15、19之犯
    行應予分論併罰，即有未洽，惟業經檢察官於原審審理時當
    庭更正（見原審卷二第19頁背面），併此敘明。被告戊○○
    於附表一編號所示時地同時販賣第一級毒品海洛因未遂及
    第二級毒品安非他命未遂之行為，為一行為觸犯數罪名，應
    從一重論以販賣第一級毒品未遂罪。被告乙○○○於附表一
    編號(十四)所示之行為，僅係提供住所予被告甲○○販賣第一級
    毒品海洛因予孫霈，此屬販賣毒品構成要件以外之行為，並
    無證據證明被告乙○○○有從事交付毒品海洛因予孫霈等構
    成要件之行為，應為幫助犯。被告戊○○、乙○○○、丁○○所為各次販賣行為、幫助販賣行為，係各別起意，行為互
    殊，應分論併罰。
  (三)被告戊○○、丁○○分別有事實欄所載之前科及執行紀錄，
    此有本院被告前案紀錄表在卷可稽，其等二人於上開有期徒
    刑執行完畢後5年以內故意再犯本案各罪，均為累犯，除販
    賣第一級毒品罪法定本刑死刑、無期徒刑，販賣第二級毒品
    罪法定本刑中之無期徒刑不得加重外，餘均應依法加重其刑
    。被告戊○○如附表一編號、所示販賣第一級毒品海洛
    因未遂犯行，為未遂犯，爰依刑法第25條第2項減輕其刑；
    被告乙○○○如附表一編號(十四)之犯行，係幫助犯，爰依刑法
    第30條第2項減輕其刑。又查，被告戊○○於偵查時已供承
    ：「我們夫妻買的安非他命與海洛因都會自行施用，除了我
    們自用以外，其餘都是賣給他人使用」等語（見97年度他字
    第884號偵查卷第35頁），復於本院審理時對如附表一編號
    (十七)、、所示之販賣第一級毒品罪，如附表一編號、
    所示之販賣第一級毒品未遂罪、販賣第二級毒品未遂罪，暨
    附表一編號(一)、(十二)、、、、、、所示販賣第二
    級毒品罪坦承不諱（見本院卷第187頁），堪認戊○○已於
    偵查及審判中自白上開販賣第一級毒品及販賣第二級毒品犯
    行，應依修正後毒品危害防制條例第17條第2項之規定減輕
    其刑。又被告戊○○於本件調查局詢問時供出毒品來源陳佩
    榆，法務部調查局新竹縣調查站人員因而破獲陳佩榆，陳佩
    榆嗣因涉嫌販賣第一級毒品海洛因及販賣第二級毒品海洛因
    予甲○○等人，業經臺灣新竹地方法院檢察官起訴在案等情
    ，有調查筆錄、經被告戊○○指認之陳佩榆照片，及臺灣新
    竹地方法院檢察署98年度偵字第4201號、第4878號、第5274
    號、第5663號、第5980號、第6288號起訴書在卷可憑（見97
    年度他字第884號偵查卷第22頁至第28頁，及本院卷第196頁
    至第246頁），並經承辦本案之調查局人員丙○○於本院審
    理時到庭證述屬實（見本院99年6月9日審判程序筆錄），就
    被告戊○○所為上開販賣第一級毒品、販賣第二級毒品犯行
    ，應依修正後毒品危害防制條例第17條第1項之規定遞減輕
    其刑。又被告乙○○○於偵查時經檢察官向法院聲請羈押，
    被告乙○○○於法院羈押訊問時亦供承：「（問：為何甲○○憑白無故拿安非他命給你？）是因為甲○○通常與買毒品
    的人約好之後，如果他趕不及會打電話給我，請我幫忙拿給
    買方」、「甲○○打電話跟我講，說有個人男性或女性待會
    會去超商那裡拿錢給我，叫我去幫忙收錢，我拿毒品給別人
    的時候不會收錢，我收錢的時候，不會拿毒品給對方」等語
    （見97年度聲羈字第106號卷97年5月1日訊問筆錄第18頁至
    第19頁），並於本院審理時就其所為如附表一編號(十五)、(十七)、
    (十八)所示販賣第一級毒品罪、如附表一編號(一)、、所示販
    賣第二級毒品罪，暨如附表一編號(十四)所示幫助販賣第一級毒
    品罪均坦承不諱（見本院99年6月9日審判程序筆錄第41頁）
    ，堪認乙○○○已於偵查及審判中自白上開販賣第一級毒品
    、幫助販賣第一級毒品及販賣第二級毒品犯行，應依修正後
    毒品危害防制條例第17條第2項之規定減輕其刑。至被告丁○○如附表一編號(六)所示販賣第一級毒品犯行，及如附表一
    編號(七)所示之販賣第二級毒品犯行，迭據被告丁○○於調查
    局詢問、原審及本院審理時坦承不諱（見97年度偵字第3049
    號偵查卷第187頁，原審卷一第50背面、第112頁、第144 頁
    背面，及本院卷第187頁），足認被告丁○○已於偵查及審
    判中自白上開販賣第一級毒品及販賣第二級毒品犯行，應依
    修正後毒品危害防制條例第17條第2項之規定減輕其刑。再
    按販賣第一級毒品罪之法定刑為死刑或無期徒刑，然同為販
    賣第一級毒品之人，其原因動機不一，犯罪情節未必盡同，
    或有大盤毒梟者，亦有中、小盤之分，甚或僅止於吸毒者友
    儕間為求互通有無之有償轉讓者亦有之，其販賣行為所造成
    危害社會之程度自屬有異，法律科處此類犯罪，所設之法定
    最低本刑卻分別同為「死刑或無期徒刑」，不可謂不重。於
    此情形，倘依其情狀處以較輕之徒刑，即足以懲儆，並可達
    防衛社會之目的者，自非不可依客觀之犯行與主觀之惡性二
    者加以考量其情狀，是否有可憫恕之處，適用刑法第59條之
    規定酌量減輕其刑，期使個案裁判之量刑，能斟酌至當，符
    合比例原則。本件被告戊○○、乙○○○、丁○○就所涉各
    次販賣第一級毒品、幫助販賣第一級毒品犯行，得款金額均
    不多，顯見其等販賣之數量及獲取之利益均非龐大，尚非惡
    性極重之大毒梟，倘予以宣告法定最低度之死刑或無期徒刑
    ，仍嫌過重，難謂符合罪刑相當性及比例原則，更無從與大
    毒梟之惡行有所區隔，客觀上足以引起一般之同情，其等犯
    罪情狀尚有可憫之處，爰均依刑法第59條規定酌量減輕其刑
    ，被告戊○○、乙○○○、丁○○所涉各次販賣第一級毒品
    、幫助販賣第一級毒品犯行遞減其刑。並就被告戊○○、丁○○部分，依刑法第71條第1項之規定先加後減之，且就被
    告戊○○、乙○○○、丁○○減輕其刑部分，依刑法第70條
    規定遞減之。
五、原審以被告戊○○、乙○○○、丁○○犯罪事證明確，予以
    論罪科刑，固非無見。惟查：(一)被告戊○○、乙○○○、丁○○行為後，毒品危害防制條例第4條第1項、第2項有關販
    賣第一級毒品、第二級毒品之法定本刑、第17條第2項有關
    減輕其刑等規定，業於98年5月20日修正公布，於本院裁判
    時業已施行，原審未及比較新舊法後予以適用，即有未洽；
    (二)被告戊○○於本件調查局詢問時供出毒品來源陳佩榆，法
    務部調查局新竹縣調查站人員因而破獲陳佩榆，被告戊○○
    所為上開販賣第一級毒品、販賣第二級毒品犯行，應依修正
    後毒品危害防制條例第17條第1項之規定遞減輕其刑，業如
    前述，原判決漏就此部分適用修正後毒品危害防制條例第17
    條第1項之規定減刑，亦有未洽。(三)按法院不得就未經起訴
    之犯罪審判，刑事訴訟法第268條定有明文。所謂起訴之犯
    罪，係指起訴書所載之犯罪事實，即各該犯罪構成要件之社
    會具體事實而言。又除有特別規定外，已受請求之事項未予
    判決，或未受請求之事項予以判決者，其判決當然違背法令
    ，刑事訴訟法第379條第12款定有明文。而訴外裁判，屬自
    始不生實質效力之裁判，但因具有判決形式，故應撤銷，此
    撤銷具有改判之性質，使撤銷部分失其形式上之效力。觀諸
    本件檢察官起訴書之犯罪事實附表「賣方」欄，已臚列所起
    訴各次買賣毒品交易之賣方行為人，就附表一編號(二)至(十一)、
    (十三)至(十六)、(十八)、(二十)、、至、、、、部分，本件
    檢察官起訴書犯罪事實附表編號2、3、4、5、6、7、8  、9
    、10、11、13、14、15、16、18、20、22、24、25、26、28
    、39、42、43所示「賣方」欄並未記載被告戊○○，就附表
    一編號(十六)、部分，本件檢察官起訴書犯罪事實附表編號(十六)
    、所示「賣方」欄並未記載被告乙○○○，尚難認被告戊○○如附表一編號(二)至(十一)、(十三)至(十六)、(十八)、(二十)、、至、
    、、、所示販賣毒品部分，及被告乙○○○如附表
    一編號(十六)、所示販賣毒品部分，業經檢察官起訴。乃原審
    竟就未經起訴之該部分事實併為審判，自屬訴外裁判之違背
    法令，即有違誤。被告乙○○○以原審未審酌其犯後態度，
    量刑過重，且否認如附表一編號所示犯行，因而提起上訴
    ，固無理由，然被告戊○○、丁○○以原審漏未適用修正後
    毒品危害防制條例第17條之減刑規定為由提起上訴，則為有
    理由，且原判決既有上揭可議之處，自無可維持，應由本院
    將原判決關於被告戊○○、乙○○○、丁○○部分撤銷，另
    為適法之諭知。爰審酌被告戊○○、乙○○○、丁○○正值
    青年，竟不事正當營生，不顧海洛因、安非他命流毒無窮，
    危害甚鉅，不惜以身試法，且其販賣毒品供他人施用，對人
    身有莫大戕害，危害國民身體健康及社會風氣，行為可訾，
    應予非難，兼衡被告戊○○、丁○○坦承全部販賣毒品犯行
    ，犯後態度良好，及被告三人之素行、智識程度、犯罪動機
    、目的、等一切情狀，分別量處如主文所示之刑，並定渠等
    應執行刑，以資懲儆。扣案附表五編號2、9、10所示之物，
    衡情均係販賣毒品過程中用以摻和、分裝、秤重毒品所用之
    物，被告戊○○、甲○○雖否認為其等所有，並均辯稱係毒
    品上游「阿仁」所有云云（見97年度偵字第4768號偵查卷第
    27  、73頁），然該扣案物係自被告戊○○、甲○○住處搜
    得，被告戊○○、甲○○復未能提供綽號「阿仁」者之年籍
    住所資料供查證，堪認該等物品係被告甲○○、戊○○所有
    ，而供其等販賣毒品所用之物，應依毒品危害防制條例第19
    條第1項前段規定宣告沒收。又幫助犯僅係對於犯罪構成要
    件以外行為為加工，並無共同犯罪之意思，自不適用該責任
    共同原則，對於正犯所有供犯罪所用之物或犯罪所得之物，
    亦為沒收之諭知（最高法院91年度台上字第5583號、88年度
    台上字第6234號判決意旨參照），附表一編號(十四)中被告乙○○○之犯行係幫助犯，於其此部分主文下爰不宣告沒收；附
    表五編號1、6、8所示之物，雖係被告戊○○、甲○○所有
    ，然依該物之使用性質，衡情係被告戊○○、甲○○施用毒
    品所用之物，與本案其等販賣毒品犯行無關，爰不宣告沒收
    ；至被告戊○○、甲○○持以對外聯絡販毒之行動電話2具
    並未扣案，衡情業已滅失，亦不予宣告沒收。又共同正犯犯
    罪所得之財物為現金時，因共同正犯應就全部犯罪結果負其
    責任，而合併計算犯罪所得，且於全部或一部不能沒收時以
    其財產抵償之，但為避免執行時發生重複沒收或抵償之情形
    ，故各共同正犯之間係採連帶沒收主義，於裁判時應諭知被
    告共同犯罪所得之財物應與其他共同正犯「連帶沒收」之。
    本案被告戊○○、乙○○○、丁○○就其等共同所為之販賣
    第一級毒品罪、販賣第二級毒品罪部分（被告乙○○○如附
    表一編號(十四)所示犯行係幫助犯，毋庸宣告沒收），就未扣案
    之共同販賣毒品所得，自應諭知與各該共同正犯連帶沒收之
    ，如全部或一部不能沒收時，以其與各該共同正犯之財產連
    帶抵償之。再按以營利為目的販入毒品，經多次販賣後，持
    有剩餘毒品被查獲，其各次販賣毒品行為，固應併合處罰。
    惟該持有剩餘毒品之低度行為，應僅為最後一次販賣毒品之
    高度行為所吸收，不另論罪。則就該查獲之剩餘毒品，祇能
    於最後一次之販賣毒品罪宣告沒收銷燬，不得於各次販賣毒
    品罪均宣告沒收銷燬（最高法院97年度台上字第4068號判決
    參照）。附表五編號3、4、5、7所示扣案之第一級毒品海洛
    因、第二級毒品安非他命，經送法務部調查局鑑定後，確屬
    毒品海洛因、安非他命無訛（重量均如附表三所示），有法
    務部調查局97年5月9日調科壹字第09700179620號鑑定書、
    法務部調查局濫用藥物實驗室97年6月2日調科壹字第097230
    25920號鑑定書在卷可參（見97年度偵字第4768號偵查卷第
    267、268頁），係查獲之毒品，應依毒品危害防制條例第18
    條第1項前段之規定宣告沒收銷燬之。另扣案包裝上開毒品
    之塑膠袋，係共犯甲○○所有，供犯販賣毒品所用之物，應
    依毒品危害防制條例第19條第1項之規定沒收之，惟因該等
    毒品及包裝上開毒品之塑膠袋，為被告甲○○、戊○○以營
    利為目的所販入，並經多次販賣後剩餘之毒品，只能於最後
    一次之販賣毒品罪宣告沒收銷燬、沒收（第一級毒品部分即
    在被告乙○○○所犯附表一編號(十八)所示之罪主文項下，第二
    級毒品部分即在被告乙○○○所犯附表一編號所示之罪主
    文項下），併此敘明。
貳、被告甲○○部分：
一、公訴意旨（即起訴書附表編號38部分）略以：被告甲○○於
    97年4月17日18時57分許，在新竹市棒球場旁陳興沙茶牛肉
    麵店販賣第一級毒品海洛因予盧錫國，因認被告甲○○涉犯
    毒品危害防制條例第4條第1項之販賣第一級毒品罪嫌云云。
二、按犯罪事實應依證據認定之，無證據不得認定犯罪事實，又
    不能證明被告犯罪者，應諭知無罪之判決，刑事訴訟法第15
    4條第2項、第301條第1項分別定有明文。次按認定不利於被
    告之事實，須依積極證據，茍積極之證據本身存有瑕疵而不
    足為不利於被告事實之認定，即應為有利於被告之認定，更
    不必有何有利之證據，而此用以證明犯罪事實之證據，猶須
    於通常一般人均不至於有所懷疑，堪予確信其已臻真實者，
    始得據以為有罪之認定，倘其證明尚未達到此一程度，而有
    合理性之懷疑存在，致使無從為有罪之確信時，即應為無罪
    之判決，此有最高法院82年度臺上字第163號判決、76年臺
    上字第4986號、30年上字第816號等判例意旨可資參照。
    而刑事訴訟法第161條已於91年2月8日修正公布，其第1項規
    定：檢察官就被告犯罪事實，應負舉證責任，並指出證明之
    方法，因此檢察官對於起訴之犯罪事實，應負提出證據及說
    服之實質舉證責任，倘所提出之證據，不足為被告有罪之積
    極證明，或其指出證明之方法，無從說服法院以形成被告有
    罪之心證，基於無罪推定之原則，自應為被告無罪判決之諭
    知，最高法院92年臺上字第128號判例可資參照。又當事人
    得聲請法院調查證據，而法院為發見真實，亦得依職權調查
    證據，但限於維護公平正義或對被告之利益有重大關係之事
    項為限，修正刑事訴訟法第163條第1、2項定有明文。故法
    院固得依職權調查證據，但並無蒐集證據之義務。蒐集證據
    乃檢察官或自訴人之職責，事實審法院應以調查證據為其主
    要職責，其調查之範圍，亦以審判中所存在之一切證據為限
    ，案內不存在之證據，即不得責令法院為發現真實，應依職
    權從各方面蒐集證據（最高法院91年度臺上字第5846號判決
    可資參照）。檢察官認被告甲○○涉犯上開罪嫌，無非係以
    行動電話0000000000（申請登記人盧錫國）及行動電話0000
    000000於97年4月17日18時57分之通訊監察譯文為其論據；
    訊據被告甲○○堅決否認有上揭販賣第一級毒品犯行，辯稱
    ：證人盧錫國應係與被告戊○○聯絡，伊不記得有此犯行等
    語。
三、經查：卷附盧錫國所持用行動電話0000000000與行動電話00
    00 000000，於97年4月17日18時57分之通訊監察譯文內容固
    載為「Ｂ：我人到了。Ａ：我知道了」等語（見97年度偵字
    第4768號偵查卷第255頁），惟並無證據證明該等通話內容
    確為被告甲○○與盧錫國之通話內容，且證人盧錫國於原審
    審理時亦證稱：「（問：有無跟甲○○聯絡過？）應該沒有
    ，我不認識他。」、「（問：你只有跟戊○○聯絡過買毒品
    ？）是。」、「（問：同天六點多，你又打電話給被告戊○○，這次交易情形如何？提示偵查卷第253頁到256頁譯文）
    當天下午沒有拿到毒品，六點多我又打電話給戊○○，跟她
    拿海洛因一千五百元，她叫我去西大路棒球場陳興沙茶牛肉
    麵等，我到時我打電話告訴她我人到了，她問我到底要多少
    ，我說一千五百元，她叫我在那邊等，結果她還是沒有來。
    」（見原審卷一第166頁背面），依證人盧錫國上開所證，
    其於97年4月17日均係與戊○○聯絡交易毒品事宜，自難認
    被告甲○○有於起訴書附表編號38所載之時、地販賣第一級
    毒品海洛因予盧錫國，被告甲○○所辯盧錫國應係與戊○○
    聯絡乙節，堪予採信。
四、綜上，檢察官所起訴被告甲○○上揭販賣第一級毒品之犯罪
    事實，依公訴人所舉證據，尚不足以認定被告甲○○有公訴
    人所指販賣第一級毒品之犯行，不足為被告甲○○有罪之積
    極證明，不能證明被告甲○○犯罪，自應為被告甲○○無罪
    之諭知。原審基於以上之認定，就此部分為被告甲○○無罪
    判決之諭知，洵屬正確，應予維持。檢察官上訴意旨略以：
    檢察官於本案起訴及原審審理時均以被告甲○○、戊○○就
    本案附表所列之販賣毒品係共同販賣毒品，具有犯意聯絡及
    行為分擔，為共同正犯，故該次犯行雖係被告戊○○與證人
    盧錫國聯絡販賣毒品之相關事宜，但被告戊○○就販出之毒
    品種類、金額及交易地點均與盧錫國電話中聯繫明確，事後
    被告戊○○及甲○○未依約前往交易地點交貨，而未及賣出
    ，然已著手於販賣行為，應成立販賣第一級毒品未遂罪，是
    原審之認定恐有誤會，請撤銷原判決，另為適當之判決云云
    。然縱認確係被告戊○○於起訴書附表編號38所示時地販賣
    海洛因予盧錫國，公訴人亦未舉證證明被告甲○○就戊○○
    販賣海洛因予盧錫國乙事，與戊○○有犯意聯絡及行為分擔
    ，既乏證據證明被告甲○○有參與起訴書附表編號38所指之
    販賣第一級毒品予盧錫國之行為，檢察官猶指被告甲○○涉
    犯此部分販賣第一級毒品罪嫌，為無理由，應予駁回。
、關於檢察官就被告戊○○部分提起上訴之部分：
    按對於下級法院之判決上訴於上級法院者，以受判決之當事
    人為限，本件原判決就起訴書附表編號38部分，僅就被告甲○○為無罪諭知，並未對被告戊○○為判決，則被告戊○○
    就此部分並非受判決之當事人，乃檢察官就此部分提起上訴
    ，竟將戊○○列為被告，此部分自屬不合法律上程式，且此
    情形亦無從補正，上訴不合法，應予駁回。
據上論斷，應依刑事訴訟法第367條、第368條、第369條第1項前
段、第364條、第299條第1項前段，修正前毒品危害防制條例第4
條第6項、第1項，毒品危害防制條例第4條第1項、第2項、第6項
、第17條第1項、第2項、第18條第1項、第19條第1項，刑法第2
條第1項、第11條前段、第28條、第30條、第25條第2項、第47條
第1項、第55條、第59條、第65條第2項、第51條第5款，判決如
主文。
本案經檢察官姜貴昌到庭執行職務。
中    華    民    國    99    年    7     月    14    日
                  刑事第二十三庭審判長法  官  許宗和
                                      法  官  沈君玲
                                      法  官  林海祥
以上正本證明與原本無異。
如不服本判決，應於收受送達後10日內向本院提出上訴書狀，其
未敘述上訴之理由者並得於提起上訴後10日內向本院補提理由書
（均須按他造當事人之人數附繕本）「切勿逕送上級法院」。
                                      書記官  林淑貞
中    華    民    國    99    年    7     月    15    日
附錄：本案論罪科刑法條全文
毒品危害防制條例第4條
製造、運輸、販賣第一級毒品者，處死刑或無期徒刑；處無期徒
刑者，得併科新臺幣2 千萬元以下罰金。
製造、運輸、販賣第二級毒品者，處無期徒刑或7 年以上有期徒
刑，得併科新臺幣1 千萬元以下罰金。
製造、運輸、販賣第三級毒品者，處5 年以上有期徒刑，得併科
新臺幣7百 萬元以下罰金。
製造、運輸、販賣第四級毒品者，處3 年以上10年以下有期徒刑
，得併科新臺幣3 百萬元以下罰金。
製造、運輸、販賣專供製造或施用毒品之器具者，處1 年以上7
年以下有期徒刑，得併科新臺幣1 百萬元以下罰金。
前五項之未遂犯罰之。
修正前毒品危害防制條例第4條
毒品危害防制條例第4條
製造、運輸、販賣第一級毒品者，處死刑或無期徒刑；處無期徒
刑者，得併科新臺幣1 千萬元以下罰金。
製造、運輸、販賣第二級毒品者，處無期徒刑或7 年以上有期徒
刑，得併科新臺幣7 百萬元以下罰金。
製造、運輸、販賣第三級毒品者，處5 年以上有期徒刑，得併科
新臺幣5 百萬元以下罰金。
製造、運輸、販賣第四級毒品者，處3 年以上10年以下有期徒刑
，得併科新臺幣3 百萬元以下罰金。
製造、運輸、販賣專供製造或施用毒品之器具者，處1 年以上7
年以下有期徒刑，得併科新臺幣1 百萬元以下罰金。
前5 項之未遂犯罰之。
附表一：
 ┌──┬───┬──────┬──────┬──────┬─────────────┐
 │編號│買受毒│販賣毒品之行│時間（民國）│  交易地點  │      交  易  方  式      │
 │    │品者  │為人        │            │            │                          │
 ├──┼───┼──────┼──────┼──────┼─────────────┤
 │ (一) │葉俊佑│甲○○、龍熙│97年2 月3 日│新竹市棒球場│葉俊佑以其持用之0000000000│
 │    │      │雯、乙○○○│14時32分    │旁7-11便利商│號電話撥打甲○○持用之0938│
 │    │      │（依起訴書所│            │店前        │203441號電話，然為戊○○所│
 │    │      │載，僅起訴龍│            │            │接聽，其等約定在左列地點交│
 │    │      │熙雯、張何伍│            │            │易第二級毒品安非他命2000元│
 │    │      │明）        │            │            │，戊○○再以其上開電話撥打│
 │    │      │            │            │            │乙○○○住處00-00000000 電│
 │    │      │            │            │            │話，囑咐乙○○○持毒品下樓│
 │    │      │            │            │            │交付之。                  │
 ├──┼───┼──────┼──────┼──────┼─────────────┤
 │ (二) │葉俊佑│依起訴書所載│97年2 月3 日│新竹市○○路│葉俊佑以其持用之0000000000│
 │    │      │，僅列甲○○│21時29分    │上HOMEBOX前 │號電話撥打甲○○持用之0938│
 │    │      │            │            │            │203441號電話，約定在左列地│
 │    │      │            │            │            │點交易第二級毒品安非他命10│
 │    │      │            │            │            │00元。                    │
 ├──┼───┼──────┼──────┼──────┼─────────────┤
 │ (三) │葉俊佑│依起訴書所載│97年2 月4 日│新竹市○○路│葉俊佑以其持用之0000000000│
 │    │      │，僅列甲○○│9時55 分    │上HOMEBOX前 │號電話撥打甲○○持用之0938│
 │    │      │            │            │            │203441號電話，約定在左列地│
 │    │      │            │            │            │點交易第二級毒品安非他命20│
 │    │      │            │            │            │00元。                    │
 ├──┼───┼──────┼──────┼──────┼─────────────┤
 │ (四) │葉俊佑│依起訴書所載│97年2 月17日│新竹市福岡遊│葉俊佑以其持用之0000000000│
 │    │      │，僅列甲○○│12時11分    │樂場        │號電話撥打甲○○持用之0938│
 │    │      │            │            │            │203441號電話，約定在左列地│
 │    │      │            │            │            │點交易第二級毒品安非他命20│
 │    │      │            │            │            │00元。                    │
 ├──┼───┼──────┼──────┼──────┼─────────────┤
 │ (五) │葉俊佑│依起訴書所載│97年3 月10日│新竹市紅藍寶│葉俊佑以其持用之0000000000│
 │    │      │，僅列甲○○│17時39分    │石電影院前  │號電話撥打甲○○持用之0938│
 │    │      │            │            │            │203441號電話，約定在左列地│
 │    │      │            │            │            │點購買第二級毒品安非他命20│
 │    │      │            │            │            │00元。                    │
 ├──┼───┼──────┼──────┼──────┼─────────────┤
 │ (六) │綽號「│甲○○、蔡承│97年3 月1 日│新竹市天公壇│「阿市」以其持用之00000000│
 │    │阿市」│宏（依起訴書│21時57分    │對面萊爾富便│79號電話撥打甲○○持用之  │
 │    │之成年│所載，僅起訴│            │利商店前    │0000000000號電話，約定在  │
 │    │男子  │甲○○、蔡承│            │            │左列地點交易第一級毒品海洛│
 │    │      │宏）        │            │            │因90 0元，甲○○再以上開電│
 │    │      │            │            │            │話聯絡丁○○持用之        │
 │    │      │            │            │            │0000000000號電話，囑咐蔡承│
 │    │      │            │            │            │宏將該毒品海洛因持往交付。│
 ├──┼───┼──────┼──────┼──────┼─────────────┤
 │ (七) │姓名年│甲○○、蔡承│97年3 月2 日│新竹市光華國│該男子以不詳電話聯絡甲○○│
 │    │籍不詳│宏（依起訴書│20時34分    │中          │約定在左列地點交易第二級毒│
 │    │之某成│所載，僅起訴│            │            │品安非他命2包共2000元，林 │
 │    │年男子│甲○○、蔡承│            │            │國翔以其持用之0000000000號│
 │    │      │宏）        │            │            │電話撥打丁○○持用之098775│
 │    │      │            │            │            │7779號電話，囑咐丁○○將該│
 │    │      │            │            │            │毒品安非他命持往交付之（起│
 │    │      │            │            │            │訴書附表購買數量欄漏載金額│
 │    │      │            │            │            │，應予補充）。            │
 ├──┼───┼──────┼──────┼──────┼─────────────┤
 │ (八) │丁○○│依起訴書所載│97年3 月4 日│苗栗縣頭份鎮│丁○○以其持用之0000000000│
 │    │      │，僅列甲○○│6 時15分    │來來家具行前│號電話撥打甲○○持用之0938│
 │    │      │            │            │            │203441號電話，原約定在左列│
 │    │      │            │            │            │地點購買第二級毒品安非他命│
 │    │      │            │            │            │2克，惟嗣雙方僅成交0.8公克│
 │    │      │            │            │            │共3000元（起訴書附表購買數│
 │    │      │            │            │            │量欄應予更正）。          │
 ├──┼───┼──────┼──────┼──────┼─────────────┤
 │ (九) │丁○○│依起訴書所載│97年3 月7 日│甲○○新竹市│丁○○以其持用之0000000000│
 │    │      │，僅列甲○○│20時45分    │住處        │號電話撥打甲○○持用之0938│
 │    │      │            │            │            │203441號電話，原約定在左列│
 │    │      │            │            │            │地點購買第二級毒品安非他命│
 │    │      │            │            │            │4克，惟嗣雙方僅成交1公克共│
 │    │      │            │            │            │3000元（起訴書附表購買數量│
 │    │      │            │            │            │欄應予更正）。            │
 ├──┼───┼──────┼──────┼──────┼─────────────┤
 │ (十) │丁○○│依起訴書所載│97年3 月10日│新竹市棒球場│丁○○以其持用之0000000000│
 │    │      │，僅列甲○○│13時20分    │旁          │號電話撥打甲○○持用之0938│
 │    │      │            │            │            │203441號電話，原約定在左列│
 │    │      │            │            │            │地點購買第二級毒品安非他命│
 │    │      │            │            │            │1 克共4000元，惟嗣因數量、│
 │    │      │            │            │            │品質不符丁○○之要求，故未│
 │    │      │            │            │            │成交而未遂。              │
 ├──┼───┼──────┼──────┼──────┼─────────────┤
 │ (十一) │丁○○│依起訴書所載│97年3 月10日│新竹市某處  │丁○○以其持用之0000000000│
 │    │      │，僅列甲○○│21時35分    │            │號電話撥打甲○○持用之0938│
 │    │      │            │            │            │203441號電話，原約定在左列│
 │    │      │            │            │            │地點購買第二級毒品安非他命│
 │    │      │            │            │            │1/4 兩，惟嗣因故未成交而未│
 │    │      │            │            │            │遂。                      │
 ├──┼───┼──────┼──────┼──────┼─────────────┤
 │ (十二) │丁○○│甲○○、龍熙│97年3 月17日│新竹縣竹北市│丁○○以其持用之0000000000│
 │    │      │雯          │16時48分    │六家加油站  │號電話撥打甲○○電話欲購買│
 │    │      │            │            │            │毒品，惟甲○○未開機，蔡承│
 │    │      │            │            │            │宏再撥打戊○○持用之091539│
 │    │      │            │            │            │7744號電話，約定在左列地點│
 │    │      │            │            │            │購買第二級毒品安非他命1000│
 │    │      │            │            │            │元，嗣戊○○再轉知甲○○將│
 │    │      │            │            │            │毒品持往該地交付予丁○○。│
 ├──┼───┼──────┼──────┼──────┼─────────────┤
 │ (十三) │丁○○│依起訴書所載│97年3 月18日│新竹縣竹北市│丁○○以其持用之0000000000│
 │    │      │，僅列甲○○│01時01分    │六家加油站附│號電話撥打甲○○持用之0938│
 │    │      │            │            │近（即文興路│203441號電話，約定在左列  │
 │    │      │            │            │與嘉豐六路交│地點購買第二級毒品安非他命│
 │    │      │            │            │叉口之7-11便│1克（甲○○實際交付0.8公克│
 │    │      │            │            │利商店）    │）共4000元。              │
 ├──┼───┼──────┼──────┼──────┼─────────────┤
 │ (十四) │孫霈  │甲○○、張何│97年4 月11日│乙○○○上開│孫霈以其持用之0000000000號│
 │    │      │伍明（依起訴│23時14分    │西大路住處（│電話，撥打甲○○持用之0938│
 │    │      │書所載，僅起│            │新竹市棒球場│203441號電話，因甲○○時在│
 │    │      │訴甲○○、張│            │附近）      │乙○○○上開西大路住處，即│
 │    │      │何伍明）    │            │            │約定在左列地點購買第一級毒│
 │    │      │            │            │            │品海洛因1000元，乙○○○亦│
 │    │      │            │            │            │基於幫助甲○○販賣第一級毒│
 │    │      │            │            │            │品海洛因之犯意，提供該處所│
 │    │      │            │            │            │供甲○○進行毒品交易。    │
 ├──┼───┼──────┼──────┼──────┼─────────────┤
 │(十五)  │孫霈  │甲○○、張何│97年4 月13│乙○○○上開│孫霈在乙○○○住處，欲向│
 │    │      │伍明（依起訴│日17時31分（│西大路住處（│  甲○○購買1000元之第一級│
 │    │      │書所載，僅起│起訴書附表編│新竹市棒球場│  毒品海洛因，乙○○○便以│
 │    │      │訴甲○○、張│號19，起訴書│附近）      │  其住家（03）0000000 號電│
 │    │      │何伍明）    │買賣標的誤載│            │  話撥打甲○○持用之093820│
 │    │      │            │安非他命部分│            │  3441號電話代為轉達，林國│
 │    │      │            │，業經檢察官│            │  翔便囑咐乙○○○於該處代│
 │    │      │            │當庭更正為海│            │  為轉交之。              │
 │    │      │            │洛因）。    │            │孫霈購買上開毒品海洛因在│
 │    │      │            │同日18時19│            │  乙○○○住處施用後，因無│
 │    │      │            │分（起訴書附│            │  法止癮，乃以其持用之0989│
 │    │      │            │表編號15）  │            │  867883號電話，撥打甲○○│
 │    │      │            │            │            │  持用之0000000000號電話，│
 │    │      │            │            │            │  欲以賒帳方式再向甲○○購│
 │    │      │            │            │            │  買第一級毒品海洛因3000元│
 │    │      │            │            │            │  ，甲○○同意後乃接續囑咐│
 │    │      │            │            │            │  乙○○○轉交之。        │
 │    │      │            │            │            │即甲○○、乙○○○於│
 │    │      │            │            │            │  時點共同接續販賣價值共約│
 │    │      │            │            │            │  4000元之第一級毒品海洛因│
 │    │      │            │            │            │  予孫霈。                │
 ├──┼───┼──────┼──────┼──────┼─────────────┤
 │ (十六) │孫霈  │依起訴書所載│97年4 月17日│新竹市○○路│孫霈以其持用之0000000000號│
 │    │      │，僅列甲○○│23時11分    │上麥當勞    │電話原撥打乙○○○電話，欲│
 │    │      │            │            │            │向甲○○購買第一級毒品海洛│
 │    │      │            │            │            │因，乙○○○因故沒接，其即│
 │    │      │            │            │            │撥打甲○○持用之0000000000│
 │    │      │            │            │            │號電話，與甲○○約定在左列│
 │    │      │            │            │            │地點購買第一級毒品海洛因10│
 │    │      │            │            │            │00元。                    │
 ├──┼───┼──────┼──────┼──────┼─────────────┤
 │ (十七) │孫霈  │甲○○、龍熙│97年4 月18日│乙○○○上開│孫霈以其持用之0000000000號│
 │    │      │雯、乙○○○│18時33分    │住處        │電話撥打戊○○持用之091539│
 │    │      │            │            │            │7744號電話欲購買第一級毒品│
 │    │      │            │            │            │海洛因1000元，戊○○乃指示│
 │    │      │            │            │            │孫霈直前往乙○○○住處，孫│
 │    │      │            │            │            │霈到達乙○○○住處後，再以│
 │    │      │            │            │            │上開電話聯絡戊○○，戊○○│
 │    │      │            │            │            │即於該通電話中囑咐乙○○○│
 │    │      │            │            │            │交付之。                  │
 ├──┼───┼──────┼──────┼──────┼─────────────┤
 │ (十八) │孫霈  │甲○○、張何│97年4 月20日│乙○○○上開│孫霈以其持用之0000000000號│
 │    │      │伍明（依起訴│18時18分    │住處        │電話撥打甲○○持用之093820│
 │    │      │書所載，僅起│            │            │3441號電話欲購買第一級毒品│
 │    │      │訴甲○○、張│            │            │海洛因1000元，甲○○乃指示│
 │    │      │何伍明）    │            │            │孫霈直接前往乙○○○住處取│
 │    │      │            │            │            │貨，嗣再囑咐乙○○○交付之│
 │    │      │            │            │            │。                        │
 ├──┼───┴──────┴──────┴──────┴─────────────┤
 │ (十九) │與編號(十五)係接續犯之單一犯罪事實，業經檢察官當庭更正（見原審卷二第            │
 │    │19頁背面），此部分犯罪事實見上開編號(十五)欄。                                  │
 ├──┼───┬──────┬──────┬──────┬─────────────┤
 │ (二十) │劉美惠│依起訴書所載│97年2 月2 日│新竹市棒球場│劉美惠以其持用之0000000000│
 │    │      │，僅列甲○○│2 時32分    │旁7-11便利商│號電話撥打甲○○持用之0938│
 │    │      │            │            │店          │203441號電話，約定在左列地│
 │    │      │            │            │            │點購買第二級毒品安非他命30│
 │    │      │            │            │            │00元，甲○○再以其電話撥打│
 │    │      │            │            │            │乙○○○住處00-00000000 電│
 │    │      │            │            │            │話，囑咐乙名姓名年籍不詳之│
 │    │      │            │            │            │男性友人持往交付之。      │
 ├──┼───┼──────┼──────┼──────┼─────────────┤        ──
 │  │劉美惠│甲○○、龍熙│97年3 月15日│新竹縣竹北市│劉美惠以其持用之0000000000│
 │    │      │雯          │6時43分     │六家加油站對│號電話撥打甲○○持用之0938│
 │    │      │            │            │面7-11便利商│203441號電話，由戊○○接聽│
 │    │      │            │            │店前        │後，雙方約定在左列地點交易│
 │    │      │            │            │            │第二級毒品安非他命3000元，│
 │    │      │            │            │            │並由戊○○將毒品持往交付之│
 │    │      │            │            │            │。                        │
 ├──┼───┼──────┼──────┼──────┼─────────────┤
 │  │劉美惠│依起訴書所載│97年4 月10日│新竹縣竹北市│劉美惠以其持用之0000000000│
 │    │      │，僅列甲○○│21時以後迄同│某處        │號電話聯絡甲○○持用之0938│
 │    │      │            │年4 月11日1 │            │203441號電話，約定購買第二│
 │    │      │            │時25分前某時│            │級毒品安非他命1000元，林國│
 │    │      │            │            │            │翔於左列時點委託不知情之劉│
 │    │      │            │            │            │美惠弟弟劉坤霖持往交付予劉│
 │    │      │            │            │            │美惠。                    │
 ├──┼───┴──────┴──────┴──────┴─────────────┤
 │  │此部分因與附表一編號之犯罪事實同一，業經公訴人當庭減縮刪除（              │
 │    │見原審卷二第19頁背面）                                                      │
 ├──┼───┬──────┬──────┬──────┬─────────────┤
 │  │張煥良│依起訴書所載│97年3 月13日│新竹市空軍醫│張煥良以其持用之0000000000│
 │    │      │，僅列甲○○│23時23分    │院急診室前  │號電話撥打甲○○持用之0938│
 │    │      │            │            │            │203441號電話，約定在左列地│
 │    │      │            │            │            │點購買第二級毒品安非他命10│
 │    │      │            │            │            │00元。                    │
 ├──┼───┼──────┼──────┼──────┼─────────────┤
 │  │張煥良│依起訴書所載│97年3 月15日│新竹市棒球場│張煥良以其持用之0000000000│
 │    │      │，僅列甲○○│21時26分    │旁7-11便利商│號電話撥打甲○○持用之0938│
 │    │      │            │            │店          │203441號電話，約定在左列地│
 │    │      │            │            │            │點購買第二級毒品安非他命20│
 │    │      │            │            │            │00元。                    │
 ├──┼───┼──────┼──────┼──────┼─────────────┤
 │  │張煥良│依起訴書所載│97年3 月16日│新竹市棒球場│張煥良以其持用之0000000000│
 │    │      │，僅列甲○○│14時50分    │旁          │號電話撥打甲○○持用之0938│
 │    │      │            │            │            │203441號行動電話，約定在左│
 │    │      │            │            │            │列地點購買第二級毒品安非他│
 │    │      │            │            │            │命1000元。                │
 ├──┼───┴──────┴──────┴──────┴─────────────┤
 │  │此部分業經檢察官當庭減縮刪除（見原審卷二第19頁背面）。                      │
 ├──┼───┬──────┬──────┬──────┬─────────────┤
 │  │方兆昇│依起訴書所載│97年4 月13日│新竹市○○路│方兆昇以其持用之0000000000│
 │    │      │，僅列甲○○│0時48分     │國賓電動玩具│號電話撥打甲○○持用之0938│
 │    │      │            │            │場          │203441號電話，約定在左列地│
 │    │      │            │            │            │點購買第二級毒品安非他命1/│
 │    │      │            │            │            │4 兩共28000元。           │
 ├──┼───┴──────┴──────┴──────┴─────────────┤
 │  │此部分業經檢察官當庭減縮刪除（見原審卷二第19頁背面）                        │
 ├──┼───┬──────┬──────┬──────┬─────────────┤
 │  │廖偉如│甲○○、龍熙│97年3 月11日│新竹市○○路│廖偉如以其持用之0000000000│
 │    │      │雯          │13時12分    │大潤發量販店│號電話撥打戊○○持用之0915│
 │    │      │            │            │地下室      │397744號電話，約定在左列地│
 │    │      │            │            │            │點購買第二級毒品安非他命10│
 │    │      │            │            │            │00元。                    │
 ├──┼───┼──────┼──────┼──────┼─────────────┤
 │  │廖偉如│甲○○、龍熙│97年3 月14日│新竹市大成小│廖偉如以其持用之0000000000│
 │    │      │雯          │8 時17分    │鋼珠店      │號電話撥打戊○○持用之0915│
 │    │      │            │            │            │397744號電話，約定在左列地│
 │    │      │            │            │            │點購買第一級毒品海洛因1000│
 │    │      │            │            │            │元。                      │
 ├──┼───┼──────┼──────┼──────┼─────────────┤
 │  │廖偉如│甲○○、龍熙│97年3 月14日│新竹市棒球場│廖偉如以其持用之0000000000│
 │    │      │雯          │14時41分    │旁7-11便利商│號電話撥打戊○○持用之0915│
 │    │      │            │            │店          │397744號電話，約定在左列地│
 │    │      │            │            │            │點購買第一級毒品海洛因1000│
 │    │      │            │            │            │元。                      │
 ├──┼───┼──────┼──────┼──────┼─────────────┤
 │  │劉庭莉│甲○○、龍熙│97年3 月11日│新竹市○○路│劉庭莉以其持用之0000000000│
 │    │      │雯          │22時27分    │與經國路路口│號電話撥打戊○○持用之0915│
 │    │      │            │            │之紅地毯店  │397744號電話，約定在左列地│
 │    │      │            │            │            │點購買第二級毒品安非他命0.│
 │    │      │            │            │            │2公克共1000元。           │
 ├──┼───┼──────┼──────┼──────┼─────────────┤
 │  │劉庭莉│甲○○、龍熙│97年3 月15日│新竹縣竹北市│劉庭莉以其持用之0000000000│
 │    │      │雯          │20時        │六家加油站  │號電話撥打戊○○持用之0915│
 │    │      │            │            │            │397744號電話，約定在左列地│
 │    │      │            │            │            │點購買第二級毒品安非他命1 │
 │    │      │            │            │            │公克共3500元。            │
 ├──┼───┼──────┼──────┼──────┼─────────────┤
 │  │劉坤霖│甲○○      │97年4 月10日│新竹縣竹北市│劉坤霖以其持用之0000000000│
 │    │      │            │21時47分    │文興路與嘉豐│號電話聯絡戊○○持用之0915│
 │    │      │            │            │五街交叉路口│397744電話，由甲○○接聽，│
 │    │      │            │            │            │約定於左列時、地向甲○○取│
 │    │      │            │            │            │用第二級毒品安非他命，嗣林│
 │    │      │            │            │            │國翔於該處無償轉讓第二級毒│
 │    │      │            │            │            │品安非他命0.1 公克予劉坤霖│
 │    │      │            │            │            │。（起訴書原記載「販賣」，│
 │    │      │            │            │            │業經檢察官當庭更正，審理卷│
 │    │      │            │            │            │2頁19 背面）              │
 ├──┼───┼──────┼──────┼──────┼─────────────┤
 │  │盧錫國│甲○○、龍熙│97年4 月17日│新竹市棒球場│盧錫國以其持用之0000000000│
 │    │      │雯、乙○○○│12時50分    │旁陳興沙茶牛│號電話撥打戊○○持用之0915│
 │    │      │            │            │肉麵        │397744號電話，約定在左列地│
 │    │      │            │            │            │點交易第一級毒品海洛因1000│
 │    │      │            │            │            │元，嗣戊○○再以上開電話撥│
 │    │      │            │            │            │打乙○○○住處（03）527789│
 │    │      │            │            │            │4 號電話，囑咐乙○○○將第│
 │    │      │            │            │            │一級毒品海洛因持交予盧錫國│
 │    │      │            │            │            │，嗣因乙○○○未遇見盧錫國│
 │    │      │            │            │            │，該次交易因此未成交而未遂│
 │    │      │            │            │            │。                        │
 ├──┼───┼──────┼──────┼──────┼─────────────┤
 │  │盧錫國│甲○○、龍熙│97年4 月17日│新竹縣竹北市│盧錫國於97年4 月17日15時16│
 │    │      │雯          │17時15分    │佑順加油站贈│分、19分以其持用之00000000│
 │    │      │            │            │品區        │42號電話撥打戊○○持用之09│
 │    │      │            │            │            │00000000號電話，原欲約定在│
 │    │      │            │            │            │新竹市棒球場附近購買第一級│
 │    │      │            │            │            │毒品海洛因1000元，戊○○時│
 │    │      │            │            │            │在新竹縣竹北市，原承諾1 個│
 │    │      │            │            │            │小時內趕進新竹市區，嗣盧錫│
 │    │      │            │            │            │國於97年4 月17日16時45分再│
 │    │      │            │            │            │次聯絡戊○○，改約定購買第│
 │    │      │            │            │            │一級毒品海洛因及第二級毒品│
 │    │      │            │            │            │安非他命各1000元，而戊○○│
 │    │      │            │            │            │因仍無法立即趕進新竹市區，│
 │    │      │            │            │            │其等乃改約定於左列地點交易│
 │    │      │            │            │            │第一級毒品海洛因及第二級毒│
 │    │      │            │            │            │品安非他命，惟嗣後因故仍未│
 │    │      │            │            │            │交易成功（起訴書賣方欄記載│
 │    │      │            │            │            │國翔在場，乃有誤會，應予  │
 │    │      │            │            │            │更正）。                  │
 ├──┼───┴──────┴──────┴──────┴─────────────┤
 │  │即起訴書附表編號部分，無罪，參見本判決上開無罪部分欄。                    │
 ├──┼───┬──────┬──────┬──────┬─────────────┤
 │  │綽號阿│依起訴書所載│97年4 月2 日│新竹縣竹北市│阿國以其持用之0000000000  │
 │    │國之成│，僅列甲○○│20時49分    │家樂福量販店│號電話撥打甲○○持用之    │
 │    │年男子│            │            │旁之7-11便利│000000 0000號電話，約定在 │
 │    │      │            │            │商店前      │左列地點購買第二級毒品安非│
 │    │      │            │            │            │他命含包裝袋1公克共5000元 │
 │    │      │            │            │            │。                        │
 ├──┼───┼──────┼──────┼──────┼─────────────┤
 │  │姓名年│甲○○、龍熙│97年3月7日2 │新竹市棒球場│該男子以不詳電話聯絡甲○○│
 │    │籍不詳│雯          │時9分       │旁7-11便利商│持用之0000000000號電話，約│
 │    │之成年│            │            │店          │定在左列地點交易價值1000元│
 │    │男子（│            │            │            │之第二級毒品安非他命，林國│
 │    │丁○○│            │            │            │翔以其上開電話撥打乙○○○│
 │    │之朋友│            │            │            │住所（03）0000000 號電話，│
 │    │）    │            │            │            │請未參與本次犯行之乙○○○│
 │    │      │            │            │            │轉請時在該處之戊○○接聽電│
 │    │      │            │            │            │話後，囑咐戊○○將該毒品持│
 │    │      │            │            │            │往交付之。                │
 │    ├───┴──────┴──────┴──────┴─────────────┤
 │    │                                                                            │
 │    │                                                                            │
 │    │                                                                            │
 ├──┼───┬──────┬──────┬──────┬─────────────┤
 │  │綽號小│甲○○、龍熙│97年3月10日 │新竹市棒球場│小許以不詳電話聯絡甲○○持│
 │    │許之成│雯          │12時47分    │旁7-11便利商│用之0000000000電話，約定在│
 │    │年男子│            │            │店          │左列地點交易價值1000元之第│
 │    │（蔡承│            │            │            │二級毒品安非他命，甲○○再│
 │    │宏之朋│            │            │            │以上開電話撥打戊○○持用之│
 │    │友）（│            │            │            │0000000000號電話，囑咐龍熙│
 │    │起訴書│            │            │            │雯將該毒品持往交付之。    │
 │    │附表漏│            │            │            │                          │
 │    │未記載│            │            │            │                          │
 │    │小許，│            │            │            │                          │
 │    │應予補│            │            │            │                          │
 │    │充）  │            │            │            │                          │
 ├──┼───┼──────┼──────┼──────┼─────────────┤
 │  │綽號小│甲○○、張何│97年4月14日 │新竹市棒球場│小惠以不詳電話聯絡甲○○持│
 │    │惠之成│伍明（依起訴│21時19分    │旁陳興沙茶牛│用之0000000000號電話，約定│
 │    │年女子│書所載，僅起│            │肉麵店巷口  │在左列地點交易價值1000元之│
 │    │      │訴甲○○、張│            │            │第二級毒品安非他命，甲○○│
 │    │      │何伍明）    │            │            │再以上開電話撥打乙○○○住│
 │    │      │            │            │            │所（03）0000000 號電話，囑│
 │    │      │            │            │            │咐乙○○○將該毒品持往交付│
 │    │      │            │            │            │之。                      │
 ├──┼───┼──────┼──────┼──────┼─────────────┤
 │  │綽號小│甲○○、張何│97年3月15日 │新竹市棒球場│小陳以不詳電話聯絡甲○○  │
 │    │陳之成│伍明（依起訴│11時36分    │旁7-11便利商│持用之0000000000號電話，約│
 │    │年男子│書所載，僅起│            │店          │之第二級毒品安非他命，林國│
 │    │      │訴甲○○、張│            │            │翔再以上開電話撥打乙○○○│
 │    │      │何伍明）    │            │            │住所之（03）0000000號電話 │
 │    │      │            │            │            │，囑咐乙○○○將該毒品持往│
 │    │      │            │            │            │交付之。                  │
 │    │      │            │            │            │                          │
 │    │      │            │            │            │                          │
 └──┴───┴──────┴──────┴──────┴─────────────┘
附表二：
┌──┬───┬─────────┬──────────────────┐
│編號│犯罪  │   所犯罪名       │            主        文            │
│    │事實  │                  │                                    │
├──┼───┼─────────┼──────────────────┤
│(一)  │附表一│修正後毒品危害防制│  戊○○共同販賣第二級毒品，累犯，處│
│    │編號(一)│條例第4條第2項之販│  有期徒刑壹年拾月，附表五編號2、9、│
│    │      │賣第二級毒品罪。  │  10之物均沒收；共同販賣毒品所得新臺│
│    │      │                  │  幣貳仟元與甲○○、乙○○○連帶沒收│
│    │      │                  │  之，如全部或一部不能沒收時，以其等│
│    │      │                  │  之財產連帶抵償之。                │
├──┼───┼─────────┼──────────────────┤
│(二)  │附表一│修正後毒品危害防制│  戊○○共同販賣第二級毒品，累犯，處│
│    │編號(十二)│條例第4條第2項之販│  有期徒刑壹年拾月，附表五編號2、9、│
│    │      │賣第二級毒品罪。  │  10之物均沒收；共同販賣毒品所得新臺│
│    │      │                  │  幣壹仟元與甲○○連帶沒收之，如全部│
│    │      │                  │  或一部不能沒收時，以其等之財產連帶│
│    │      │                  │  抵償之。                          │
├──┼───┼─────────┼──────────────────┤
│(三)  │附表一│修正後毒品危害防制│  戊○○共同販賣第一級毒品，累犯，處│
│    │編號(十七)│條例第4條第1項之販│  有期徒刑年拾月，附表五編號2、9、│
│    │      │賣第一級毒品罪。  │  10之物均沒收；共同販賣毒品所得新臺│
│    │      │                  │  幣壹仟元與甲○○、乙○○○連帶沒收│
│    │      │                  │  之，如全部或一部不能沒收時，以其等│
│    │      │                  │  之財產連帶抵償之。                │
├──┼───┼─────────┼──────────────────┤
│(四)  │附表一│修正後毒品危害防制│  戊○○共同販賣第二級毒品，累犯，處│
│    │編號│條例第4條第2項之販│  有期徒刑壹年拾月，附表五編號2、9、│
│    │      │賣第二級毒品罪。  │  10之物均沒收；共同販賣毒品所得新臺│
│    │      │                  │  幣仟元與甲○○連帶沒收之，如全部│
│    │      │                  │  或一部不能沒收時，以其等之財產連帶│
│    │      │                  │  抵償之。                          │
├──┼───┼─────────┼──────────────────┤
│(五)  │附表一│修正後毒品危害防制│  戊○○共同販賣第二級毒品，累犯，處│
│    │編號│條例第4條第2項之販│  有期徒刑壹年拾月，附表五編號2、9、│
│    │      │賣第二級毒品罪。  │  10之物均沒收；共同販賣毒品所得新臺│
│    │      │                  │  幣壹仟元與甲○○連帶沒收之，如全部│
│    │      │                  │  或一部不能沒收時，以其等之財產連帶│
│    │      │                  │  抵償之。                          │
├──┼───┼─────────┼──────────────────┤
│(六)  │附表一│修正後毒品危害防制│  戊○○共同販賣第一級毒品，累犯，處│
│    │編號│條例第4條第1項之販│  有期徒刑年拾月，附表五編號2、9、│
│    │      │賣第一級毒品罪。  │  10之物均沒收；共同販賣毒品所得新臺│
│    │      │                  │  幣壹仟元與甲○○連帶沒收之，如全部│
│    │      │                  │  或一部不能沒收時，以其等之財產連帶│
│    │      │                  │  抵償之。                          │
├──┼───┼─────────┼──────────────────┤
│(七)  │附表一│修正後毒品危害防制│  戊○○共同販賣第一級毒品，累犯，處│
│    │編號│條例第4條第1項之販│  有期徒刑年拾月，附表五編號2、9、│
│    │      │賣第一級毒品罪。  │  10之物均沒收；共同販賣毒品所得新臺│
│    │      │                  │  幣壹仟元與甲○○連帶沒收之，如全部│
│    │      │                  │  或一部不能沒收時，以其等之財產連帶│
│    │      │                  │  抵償之。                          │
├──┼───┼─────────┼──────────────────┤
│(八)  │附表一│修正後毒品危害防制│  戊○○共同販賣第二級毒品，累犯，處│
│    │編號│條例第4條第2項之販│  有期徒刑壹年拾月，附表五編號2、9、│
│    │      │賣第二級毒品罪。  │  10之物均沒收；共同販賣毒品所得新臺│
│    │      │                  │  幣壹仟元與甲○○連帶沒收之，如全部│
│    │      │                  │  或一部不能沒收時，以其等之財產連帶│
│    │      │                  │  抵償之。                          │
├──┼───┼─────────┼──────────────────┤
│(九)  │附表一│修正後毒品危害防制│  戊○○共同販賣第二級毒品，累犯，處│
│    │編號│條例第4條第2項之販│  有期徒刑壹年拾月，附表五編號2、9、│
│    │      │賣第二級毒品罪。  │  10之物均沒收；共同販賣毒品所得新臺│
│    │      │                  │  幣仟伍佰元與甲○○連帶沒收之，如│
│    │      │                  │  全部或一部不能沒收時，以其等之財產│
│    │      │                  │  連帶抵償之。                      │
├──┼───┼─────────┼──────────────────┤
│(十)  │附表一│修正後毒品危害防制│  戊○○共同販賣第一級毒品，未遂，累│
│    │編號│條例第4條第6項、第│  犯，處有期徒刑貳年，附表五編號2、9│
│    │      │1項之販賣第一級毒 │  、10之物均沒收。                  │
│    │      │品未遂罪。        │                                    │
├──┼───┼─────────┼──────────────────┤
│(十一)  │附表一│修正後毒品危害防制│  戊○○共同販賣第一級毒品，未遂，累│
│    │編號│條例第4條第6項、第│  犯，處有期徒刑貳年，附表五編號2、9│
│    │      │1項之販賣第一級毒 │  、10之物均沒收。                  │
│    │      │品未遂罪。        │                                    │
├──┼───┼─────────┼──────────────────┤
│(十二)  │附表一│修正後毒品危害防制│  戊○○共同販賣第二級毒品，累犯，處│
│    │編號│條例第4條第2項之販│  有期徒刑壹年拾月，附表五編號2、9、│
│    │      │賣第二級毒品罪。  │  10之物均沒收；共同販賣毒品所得新臺│
│    │      │                  │  幣壹仟元與甲○○連帶沒收之，如全部│
│    │      │                  │  或一部不能沒收時，以其等之財產連帶│
│    │      │                  │  抵償之。                          │
├──┼───┼─────────┼──────────────────┤
│(十三)  │附表一│修正後毒品危害防制│  戊○○共同販賣第二級毒品，累犯，處│
│    │編號│條例第4條第2項之販│  有期徒刑壹年拾月，附表五編號2、9、│
│    │      │賣第二級毒品罪。  │  10之物均沒收；共同販賣毒品所得新臺│
│    │      │                  │  幣壹仟元與甲○○連帶沒收之，如全部│
│    │      │                  │  或一部不能沒收時，以其等之財產連帶│
│    │      │                  │  抵償之。                          │
└──┴───┴─────────┴──────────────────┘
附表三：
┌──┬───┬─────────┬──────────────────┐
│編號│犯罪  │   所犯罪名       │            主        文            │
│    │事實  │                  │                                    │
├──┼───┼─────────┼──────────────────┤
│(一)  │附表一│修正後毒品危害防制│  乙○○○共同販賣第二級毒品，處有期│
│    │編號(一)│條例第4條第2項之販│  徒刑年柒月，附表五編號2、9、10之│
│    │      │賣第二級毒品罪。  │  物均沒收；共同販賣毒品所得新臺幣貳│
│    │      │                  │  仟元與甲○○、戊○○連帶沒收之，如│
│    │      │                  │  全部或一部不能沒收時，以其等之財產│
│    │      │                  │  連帶抵償之。                      │
├──┼───┼─────────┼──────────────────┤
│(二)  │附表一│刑法第30條第1項、 │  乙○○○幫助販賣第一級毒品，處有期│
│    │編號(十四)│修正後毒品危害防制│  徒刑年拾月。                    │
│    │      │條例第4條第1項之幫│                                    │
│    │      │助販賣第一級毒品罪│                                    │
│    │      │。                │                                    │
├──┼───┼─────────┼──────────────────┤
│(三)  │附表一│修正後毒品危害防制│  乙○○○共同販賣第一級毒品，處有期│
│    │編號(十五)│條例第4條第1項之販│  徒刑柒年捌月，附表五編號2、9、10之│
│    │      │賣第一級毒品罪。  │  物均沒收；共同販賣毒品所得新臺幣肆│
│    │      │                  │  仟元與甲○○連帶沒收之，如全部或一│
│    │      │                  │  部不能沒收時，以其等之財產連帶抵償│
│    │      │                  │  之。                              │
├──┼───┼─────────┼──────────────────┤
│(四)  │附表一│修正後毒品危害防制│  乙○○○共同販賣第一級毒品，處有期│
│    │編號(十七)│條例第4條第1項之販│  徒刑柒年捌月，附表五編號2、9、10之│
│    │      │賣第一級毒品罪。  │  物均沒收；共同販賣毒品所得新臺幣壹│
│    │      │                  │  仟元與甲○○、戊○○連帶沒收之，如│
│    │      │                  │  全部或一部不能沒收時，以其等之財產│
│    │      │                  │  連帶抵償之。                      │
├──┼───┼─────────┼──────────────────┤
│(五)  │附表一│修正後毒品危害防制│  乙○○○共同販賣第一級毒品，處有期│
│    │編號(十八)│條例第4條第1項之販│  徒刑柒年捌月，附表五編號3-、7之 │
│    │      │賣第一級毒品罪。  │  毒品均沒收銷燬；包裝上開毒品之塑膠│
│    │      │                  │  袋及附表五編號2、9、10之物均沒收；│
│    │      │                  │  共同販賣毒品所得新臺幣壹仟元與林國│
│    │      │                  │  翔連帶沒收之，如全部或一部不能沒收│
│    │      │                  │  時，以其等之財產連帶抵償之。      │
│    │      │                  │                                    │
├──┼───┼─────────┼──────────────────┤
│(六)  │附表一│修正前毒品危害防制│  乙○○○共同販賣第一級毒品，未遂，│
│    │編號│條例第4條第6項、第│  處有期徒刑捌年，附表五編號2、9、10│
│    │      │1項之販賣第一級毒 │  之物均沒收。                      │
│    │      │品未遂罪。        │                                    │
├──┼───┼─────────┼──────────────────┤
│(七)  │附表一│修正後毒品危害防制│  乙○○○共同販賣第二級毒品，處有期│
│    │編號│條例第4條第2項之販│  徒刑年柒月，附表五編號3-、4、5│
│    │      │賣第二級毒品罪。  │  之毒品均沒收銷燬，包裝上開毒品之塑│
│    │      │                  │  膠袋及附表五編號2、9、10之物均沒收│
│    │      │                  │  ；共同販賣毒品所得新臺幣壹仟元與林│
│    │      │                  │  國翔連帶沒收之，如全部或一部不能沒│
│    │      │                  │  收時，以其等之財產連帶抵償之。    │
│    │      │                  │                                    │
├──┼───┼─────────┼──────────────────┤
│(八)  │附表一│修正後毒品危害防制│  乙○○○共同販賣第二級毒品，處有期│
│    │編號│條例第4條第2項之販│  徒刑年柒月，附表五編號2、9、10之│
│    │      │賣第二級毒品罪。  │  物均沒收；共同販賣毒品所得新臺幣壹│
│    │      │                  │  仟元與甲○○連帶沒收之，如全部或一│
│    │      │                  │  部不能沒收時，以其等之財產連帶抵償│
│    │      │                  │  之。                              │
└──┴───┴─────────┴──────────────────┘
附表四：
┌──┬───┬─────────┬──────────────────┐
│編號│犯罪  │   所犯罪名       │            主        文            │
│    │事實  │                  │                                    │
├──┼───┼─────────┼──────────────────┤
│(一)  │附表一│修正後毒品危害防制│  丁○○共同販賣第一級毒品，累犯，處│
│    │編號(六)│條例第4條第1項之販│  有期徒刑柒年柒月，附表五編號2、9、│
│    │      │賣第一級毒品罪。  │  10 之物均沒收；共同販賣毒品所得新 │
│    │      │                  │  臺幣玖佰元與甲○○連帶沒收之，如全│
│    │      │                  │  部或一部不能沒收時，以其等之財產連│
│    │      │                  │  帶抵償之。                        │
├──┼───┼─────────┼──────────────────┤
│(二)  │附表一│修正後毒品危害防制│  丁○○共同販賣第二級毒品，累犯，處│
│    │編號(七)│條例第4條第2項之販│  有期徒刑年柒月，附表五編號2、9、│
│    │      │賣第二級毒品罪。  │  10 之物均沒收；共同販賣毒品所得新 │
│    │      │                  │  臺幣貳仟元與甲○○連帶沒收之，如全│
│    │      │                  │  部或一部不能沒收時，以其等之財產連│
│    │      │                  │  帶抵償之。                        │
└──┴───┴─────────┴──────────────────┘
 附表五（以下均按扣押物品目錄表記載）
  1.吸食器2個。
  2.毒品分裝袋1袋。
  3.毒品2 袋（目錄表上原記載第一級毒品海洛因2 袋，應予更
    正），經送鑑定後，其內有：
    第一級毒品海洛因2 包（合計淨重0.92公克，空包裝總重
      0.63公克）。
    第二級毒品安非他命1 包（淨重0.52公克，空包裝重0.24
      公克）。
  4.第二級毒品安非他命3 袋（合計淨重1.4 公克，空包裝袋總
    重0.62公克）。
  5.第二級毒品安非他命3 袋（合計16包）（合計淨重4.94公克
    ，空包裝總重3.43公克）。
  6.玻璃頭吸食器5 個。
  7.第一級毒品海洛因2 袋（其內有10包）（合計淨重1.91公克
    ，空包裝總重3.61公克，純度26.1%，純質淨重0.5公克）。
  8.注射針筒4 組。
  9.葡萄糖粉末1袋。
  10.電子磅秤1組。

司法院資訊處製作；財團法人民間司法改革基金會備份。
